【裁判字號】    98,訴,1240
【裁判日期】    980807
【裁判案由】    違反毒品危害防制條例
【裁判全文】
臺灣彰化地方法院刑事判決              98年度訴字第1240號
公  訴  人  臺灣彰化地方法院檢察署檢察官
被      告  甲○○
上列被告因違反毒品危害防制條例案件，經檢察官提起公訴（98
年度毒偵字第1197號），本院裁定以簡式審判程序審理，判決如
下：
    主    文
甲○○施用第一級毒品，累犯，處有期徒刑柒月。又施用第二級
毒品，累犯，處有期徒刑月。應執行有期徒刑玖月。
    犯  罪  事  實
一、甲○○前因施用毒品案件，經臺灣南投地方法院以91年度毒
    聲字第237 號裁定送執行觀察、勒戒後，因認有繼續施用毒
    品傾向，再經臺灣南投地方法院以91 年度毒聲字第321號裁
    定令入戒治處所施以強制戒治，嗣於民國91年8月16日停止
    戒治，並交付保護管束，於92年3月27日保護管束期滿未經
    撤銷，視為強制戒治執行完畢。復因施用第一級毒品及第二
    級毒品案件，經臺灣南投地方法院於94年2月14日，以93年
    度訴字第781號判處有期徒刑11月及8月，應執行有期徒刑1
    年5月確定，入監執行後，於96年7月15日縮短刑期執行完畢
    。詎仍不知警惕，另基於施用第一級毒品海洛因之犯意，於
    98年3月27日18時許，在彰化縣彰化市○○街135號「財團法
    人彰化基督教醫院」旁空地，以將第一級毒品海洛因置入注
    射針筒內注射身體之方式，施用第一級毒品海洛因一次。另
    基於施用第二級毒品甲基安非他命之犯意，於98年3月25日
    間某時，在前揭處所，以將第二級毒品甲基安非他命置於玻
    璃球內加熱後吸食煙霧之方式，施用第二級毒品甲基安非他
    命一次。嗣為警於98年3月27日19時30分許，在臺中市○區
    ○○路與學府路口查獲，經採集其尿液送驗結果，可待因、
    嗎啡、安非他命及甲基安非他命均呈陽性反應。
二、案經臺中市警察局第三分局報請臺灣彰化地方法院檢察署檢
    察官偵查起訴。
    理    由
一、本件被告甲○○所犯係死刑、無期徒刑、最輕本刑為三年以
    上有期徒刑或高等法院管轄第一審案件以外之罪，並於本院
    行準備程序時就被訴事實為有罪之陳述，本院合議庭依前揭
    規定，經評議結果，裁定改由受命法官獨任行簡式審判程序
    ，先予敘明。
二、上揭犯罪事實，業據被告甲○○迭於本院行準備程序、審理
    程序時均坦承不諱，且其於98年3月27日為警查獲時所採取
    之尿液，經送鑑驗結果，確呈可待因、嗎啡、安非他命及甲
    基安非他命陽性反應，此有臺中市警察局第三分局委託檢驗
    尿液代號與真實姓名對照表，及中山醫學大學附設醫院檢驗
    科藥物檢測中心98年4月13日尿液檢驗報告各1紙附卷可稽，
    足認被告之自白應與事實相符，應可採信。
三、按修正毒品危害防制條例就施用毒品者，僅於「初犯」及「
    五年後再犯」二種情形，有其追訴條件之限制，即須於初犯
    經觀察、勒戒或強制戒治釋放後，五年內均無施用毒品之行
    為，始能認其前所實施之觀察、勒戒或強制戒治已足遮斷毒
    癮，而得於五年後再犯時，再予適用初犯之規定，重行觀察
    、勒戒等程序；倘五年內已經再犯，被依法追訴處罰，縱其
    第三次（或第三次以上）施用毒品之時間在初犯釋放五年以
    後，即與「五年後再犯」之情形有別，且因已於「五年內再
    犯」，顯見其再犯率甚高，原實施觀察、勒戒或強制戒治，
    已無法收其實效，而無五年戒斷期之存在，自無再經觀察、
    勒戒及強制戒治之必要，應由檢察官逕行起訴，最高法院95
    年度台非字第59號判決、95年度台非字第65號判決及95年度
    第7 次刑事庭會議決定足供參照。本件被告曾前因施用毒品
    案件，經臺灣南投地方法院以91年度毒聲字第237號裁定送
    執行觀察、勒戒後，因認有繼續施用毒品傾向，再經臺灣南
    投地方法院以91年度毒聲字第321號裁定令入戒治處所施以
    強制戒治，嗣於91年8月16日停止戒治，並交付保護管束，
    於92年3月27日保護管束期滿未經撤銷，視為強制戒治執行
    完畢。復因施用第一級毒品及第二級毒品案件，經臺灣南投
    地方法院於94年2月14日，以93年度訴字第781號判處有期徒
    刑11月及8月，應執行有期徒刑1年5月確定，入監執行後，
    於96年7月15日縮短刑期執行完畢，有臺灣彰化地方法院檢
    察署刑案資料查註紀錄表及臺灣高等法院被告前案紀錄表各
    一份附卷可稽；是被告於98年間再次施用毒品之犯行，即與
    觀察、勒戒或強制戒治執行完畢釋放後五年後再犯施用毒品
    罪之情形有別，應依法論科。
四、核被告所為，係犯毒品危害防制條例第10條第1、2項之施用
    第一、二級毒品罪。被告為施用毒品而持有第一、二級毒品
    ，其持有之低度行為應為施用之高度行為所吸收，不另論罪
    。再被告所犯上開二罪，犯意各別，行為互殊，且犯罪構成
    要件亦不同，應予分論併罰。又被告前因施用第一級毒品及
    第二級毒品案件，經臺灣南投地方法院於94年2月14日，以
    93年度訴字第781號判處有期徒刑11月及8月，應執行有期徒
    刑1年5月確定，入監執行後，於96年7月15日縮短刑期執行
    完畢，有臺灣彰化地方法院檢察署刑案資料查註紀錄表及臺
    灣高等法院被告前案紀錄表各一份附卷可稽，被告於受有期
    徒刑之執行完畢後，五年內故意再犯有期徒刑以上之二罪，
    均為累犯，應依刑法第47條第1項規定，分別加重其刑。爰
    審酌被告前曾有施用毒品罪前科，猶再施用本件毒品，惟其
    對他人權益之侵害仍屬有限，於本院行準備程序與審理時均
    已坦承犯行，暨其施用之情節等一切情狀，量處如主文所示
    之刑，並定其應執行之刑，以示懲儆。
據上論斷，應依刑事訴訟法第273條之1第1項、第299條第1項前
段，毒品危害防制條例第10條第1項、第2項，刑法第11條前段、
第47條第1項、第51條第5款，判決如主文。
本案經檢察官蔡明達到庭執行職務
中    華    民    國    98    年    8    月    7    日
                  刑事第四庭         法  官  吳俊螢
以上正本證明與原本無異。
如不服本判決，應於判決送達後10日內，向本院提出上訴書狀，
上訴書狀應「敘述具體上訴理由」，並按他造當事人之人數附繕
本。「切勿逕送上級法院」。
中    華    民    國    98    年    8    月    10    日
                                     書記官  林怡吟
附錄本案論罪科刑法條全文：
毒品危害防制條例第10條
施用第一級毒品者，處 6 月以上 5 年以下有期徒刑。
施用第二級毒品者，處 3 年以下有期徒刑。


司法院資訊處製作；財團法人民間司法改革基金會備份。
